
```{=html}
<style>
body{text-align: justify}
</style>
```

:::: progress
::: {.progress-bar style="width: 100%;"}
:::
::::

# Análise Exploratória de Dados

Em estatística, a análise exploratória de dados (AED) é uma abordagem à análise de conjuntos de dados de modo a resumir suas características principais, frequentemente com métodos visuais. Um modelo estatístico pode ou não ser usado, mas primariamente a AED tem como objetivo observar o que os dados podem nos dizer além da modelagem formal ou do processo de teste de hipóteses.

:::: progress
::: {.progress-bar style="width: 100%;"}
:::
::::


# Etapas Operacionais
## Diretório de Trabalho no R

Função básica para definir o diretório de Trabalho.


```{r dir1, message=FALSE, warning=FALSE}

setwd("C:/Users/Labest III/OneDrive - Universidade Federal do Pará - UFPA/Documentos/SEMEST_UFPA_2024")

```


## Leitura de Base de Dados
### Base de Dados .xlsx

```{r, base1}

library(readxl)

mercado <- read_excel('mercado.xlsx')
```


### Base de Dados .csv

```{r, base2}

library(readr)
# Dados Separados por Ponto e Vírgula (;)
Vendas_A = read.csv2("vendas.csv")

# Dados separados por Vírgula (,)
Vendas_B = read.csv("vendas1.csv")

```


```{r}

library(dplyr)


```



```{r dplyr1a, message=FALSE, warning=FALSE}

library(dplyr)


Vendas_A %>% 
  select(filial, valor_compra, n_itens) %>% 
  filter(filial == "B") %>%
  arrange(valor_compra) %>% 
  mutate(VM = valor_compra/n_itens) %>% 
  arrange(VM)
```



















:::: progress
::: {.progress-bar style="width: 100%;"}
:::
::::

  